臺灣高雄地方法院刑事判決　　　　　　 96年度簡上字第687號
上　訴　人
即　被　告　丙○○
上列上訴人因竊盜案件，不服本院高雄簡易庭中華民國96年5 月
31日96年度簡字第3034號簡易判決（聲請簡易判決處刑案號：96
年度偵字第12741 號），提起上訴，本院管轄之第二審合議庭判
決如下：
    主  文
上訴駁回。
    事  實
一、丙○○於96年4 月29日下午2 時5 分許，駕駛車牌號碼NC-7
    092 號自用小貨車，前往高雄市○○區○○路30號忠烈祠公
    廁旁，見乙○○所有之不銹鋼水管3 支置於該處無人看管，
    竟意圖為自己不法之所有，徒手竊取上開不銹鋼水管3 支得
    手，並將之搬運置放在上開自用小貨車上，尚未離去之際，
    即為乙○○當場發現並報警處理，而查悉上情。
二、案經高雄市政府警察局鼓山分局報告臺灣高雄地方法院檢察
    署檢察官偵查後聲請簡易判決處刑。
    理  由
壹、程序方面
一、按被告以外之人於審判外之陳述雖不符前4 條之規定，而經
    當事人於審判程序同意作為證據，法院審酌該言詞陳述或書
    面陳述作成時之情況，認為適當者，亦得為證據。當事人、
    代理人或辯護人於法院調查證據時，知有第159 條第1 項不
    得為證據之情形，而未於言詞辯論終結前聲明異議，視為有
    前項之同意，刑事訴訟法第159 條之5 定有明文。
二、查本件被告犯罪事實之證據方法，詳如簡易判決處刑書及本
    院卷內所引之證據，詳如：1 、證人即被害人乙○○之警詢
    、偵訊具結及審判具結筆錄。2 、高雄市政府警察局鼓山分
    局扣押筆錄暨扣押物品目錄表。3 、乙○○立具之贓物認領
    保管單1 紙。4 、監視錄影設備翻拍照片4 張。5 、現場查
    獲照片4 張。6 、不鏽鋼管竊盜嫌疑人照片1 張。7 、證人
    黃長順、甲○○之審判具結筆錄等，被告未於言詞辯論終結
    前聲明異議，並當庭表示沒有意見及同意列入證據方法（見
    本院簡上卷第37、51頁），是本院審酌前開書面或言詞陳述
    ，其作成過程並無不適當之情形，認為以之作為本案之證據
    亦屬適當，依刑事訴訟法第159 條之5 規定，自得作為證據
    ，合先敘明。
貳、實體方面
一、訊據上訴人即被告丙○○固坦承其有於96年4 月29日下午2
    時5 分許，駕駛上開自用小貨車前往忠烈祠並將該車停放在
    忠烈祠公廁旁之事實，惟矢口否認有何竊盜犯行，辯稱：伊
    當天是到忠烈祠找友人甲○○喝飲料，後來伊去上廁所，伊
    從廁所出來要開車離去時，被害人乙○○就過來說伊偷他水
    管云云。
二、經查：
(一)乙○○所有之不銹鋼水管3 支於96年4 月29日下午2 時5 分
    許，在高雄市○○區○○路30號忠烈祠公廁旁遭竊之事實，
    業據證人即被害人乙○○於警詢、偵查及本院審理中結證在
    卷（見警卷第4 、5 頁、偵卷第14、15頁、本院簡上卷第52
    頁），並有高雄市政府警察局鼓山分局扣押筆錄暨扣押物品
    目錄表、乙○○立具之贓物認領保管單1 紙、監視錄影設備
    翻拍照片4 張、現場查獲照片4 張、不鏽鋼管竊盜嫌疑人照
    片1張附卷可憑（見警卷第8 至18頁），堪信為真實。
(二)被告竊取上開不銹鋼水管之過程，業據證人乙○○於警詢、
    偵查及本院審理時具結證稱：案發當天下午2 點左右，伊到
    忠烈祠園區巡視，就看到被告已經把2 根水管放在車上，被
    告的車子沒有後擋風玻璃，整片都是空的，他將水管放進車
    子裡，水管有一部份伸出車外，被告正要將第3 跟根水管放
    到車上時，伊就問被告說是誰叫你來搬水管，被告就回答說
    是綽號阿順之人叫他來搬的，伊就請被告打電話給阿順，被
    告在跟伊對話的期間，就將3 支水管陸續搬回忠烈祠的圍牆
    邊等語（見警卷第5 頁、偵卷第14頁、本院簡上卷第52、53
    頁），並據證人即員警黃長順於本院審理時具結證稱：當天
    所發生的竊案是伊和伊所長一起到現場處理，伊看到紅色廂
    型車停在忠烈祠的公廁旁，乙○○就說他的鐵管被偷了，被
    告當時站在廁所後面，伊就過去盤查，被告說上開箱型車是
    他在使用，後來伊去調閱監視錄影帶，伊從監視錄影帶看到
    被告把水管搬到他車子上等語，均大致相符（見本卷簡上卷
    第55、56頁），且有監視錄影設備翻拍照片4 張、現場查獲
    照片4 張、不鏽鋼管竊盜嫌疑人照片1 張在卷可佐（見警卷
    第14至18頁）。再證人乙○○與被告宿無怨隙，亦據證人甲○○於本院審理中結證屬實（見本院簡上卷第59頁），衡情
    證人乙○○、黃長順應無甘冒偽證之風險，羅織誣陷被告之
    理，足見上開證人乙○○、黃長順所為有關被告竊取上開不
    鏽鋼水管過程之證述，應堪採信。
(三)另觀之卷附竊盜嫌疑人照片顯示：被告經查獲當時髮型、身
    著水藍色工作服、頭戴淺紅色帽子，與上開監視錄影設備內
    所攝得竊嫌髮型、衣著均屬相同，且依照卷附監視錄影設備
    翻拍照片4 張以觀，被告當時徒手搬運上開不鏽鋼水管，並
    將該水管從上開自用小貨車後擋風玻璃處放入該車內，益徵
    上開不鏽鋼水管確係被告徒手竊取，應堪認定。
(四)被告雖以前揭情詞置辯，惟參以證人即被告友人甲○○於本
    院審理時具結證稱：伊是忠烈祠的管理員，乙○○沒有叫伊
    把上開不鏽鋼水管搬到忠烈祠的圍牆邊，伊不記得被告所使
    用的紅色箱型車後面是否有擋風玻璃，伊也沒有叫被告去圍
    牆邊搬水管，被告去搬水管的事與伊無關等語（見本院簡上
    卷第59、60頁），是證人甲○○之證述，既不能證明被告於
    案發時確實是如廁後即欲開車離去，是證人甲○○上開證詞
    自難據為有利被告之認定。
(五)至被告雖提出上開自用小貨車於案發前交通警察所拍攝之違
    規照片1 張、本票影本1 張、中鼎工程股份有限公司出入證
    1 張、房屋租賃契約書1 份、高雄市政府高市府建二商字第
    57927439號立志工程行營利事業登記證1 張，然上開證據充
    其量僅能證明上開自小貨車確係被告所有、被告係立志工程
    行之負責人、本票及房屋租賃之內容，均核與本案無關，故
    亦難執此而為有利於被告之認定。
(六)綜上所述，被告所辯無非卸責之詞，殊無可採，本件事證明
    確，被告竊盜犯行，洵堪認定，應依法論科。
三、核被告所為，係犯刑法第320 條第1 項之普通竊盜罪。原審
    以被告犯行明確，依刑事訴訟法第449 條第1 項、第3 項、
    第454 條第2 項，刑法第320 條第1 項、第41條第1 項前段
    ，刑法施行法第1 條之1 ，並審酌被告素行非佳，此有臺灣
    高等法院被告前案紀錄表1 份在卷足憑，竟不憑己力賺取所
    需，率爾竊取他人財物，且犯後否認犯行，態度非佳等一切
    情狀，量處有期徒刑4 月，併諭知易科罰金之折算標準，認
    事用法核無違誤，量刑亦稱妥適，被告猶執前詞，否認犯罪
    ，指摘原審判決不當，為無理由，應予駁回。
據上論斷，依刑事訴訟法第455 條之1 第1 項、第3 項、第368
條，判決如主文。
本案經檢察官丁○○到庭執行職務。
中　　華　　民　　國　　96　　年　　10　　月　　25　　日
                  刑事第二庭  審判長法　官  田平安
                                    法  官  曾子珍
                                    法  官  錢衍蓁
不得上訴。
以上正本證明與原本無異。
中　　華　　民　　國　　96　　年　　10　　月　　25　　日
　　　　　　　　　　　　　　　　　　書記官  秦富潔
附錄本件論罪科刑適用之法條：
中華民國刑法第320條
意圖為自己或第三人不法之所有，而竊取他人之動產者，為竊盜
罪，處5 年以下有期徒刑、拘役或新臺幣15,000 元以下罰金。
意圖為自己或第三人不法之利益，而竊佔他人之不動產者，依前
項之規定處斷。
前二項之未遂犯罰之。
